陈博学 javaEE 软件工程师 8 年

个人概况

☆ 姓 名: 陈博学☆ 籍 贯: 河北省衡水市☆ 工作年限: 8 年☆ 工作年限: 8 年☆ 政治面貌: 团员

☆ 联系电话: 157-3207-2146 ☆ 电子邮箱: boxue chen@163.com

☆ 期望职位: JavaEE 高级开发工程师 ☆ 期望薪资: 面议

教育经历

☆ 毕业院校: 华北理工大学 ☆ 学 历: 本科

☆ 毕业时间:2017. 06.08 ☆ 获奖证书:最佳班干部,创业联盟策划 2 等奖.

☆ 院校奖励:大学四年在学校积极参加院校活动.组织策划.获得最佳班干部将.创业联盟最佳策划奖.

2014 年获得国家励志奖学金二等奖.

工作经历

• 河北飞鹄工业互联网(首钢业务)

职位名称: Java 开发经理 工作时间: 2022.06-至今

工作描述: 1.负责首钢集团业务

2.负责开发 AI 智能体,负责模型搭建,负责大模型在钢铁领域的尝试

3.负责数据中台的搭建

4.负责 OT 边缘平台的开发

5.负责设备智能运维平台开发

6.解决现场编辑规则模型等相关问题

北京用友网络有限公司

职位名称: Java 开发工程师 工作时间: 2020.11-2022.06

工作描述: 1.负责补丁扫描工具和补丁管理平台的开发

2.负责供应链采购部分的开发

北京宝佳科技有限公司(哈尔滨银行项目)

职位名称: Java 开发工程师 工作时间: 2019.05-2020.11 工作描述: 1.负责哈行风险业务的开发

2.负责统一黑名单业务开发

北京亚信(中国)科技软件有限公司(java 开发部)

职位名称: Java 开发工程师 工作时间: 2017.07-2019.05

工作描述: 1.负责局部模块的任务开发,并按照项目设计和项目进度进行编码和单元测试;

2.修复负责模块中的程序 Bug; 3.完成领导交代的其他任务;

专业技能

核心语言与平台:

- 1. Java (JUC, JVM 调优, 反射/字节码), Spring Boot, Spring Cloud (Alibaba: Nacos, Sentinel, Seata), Spring MVC, MyBatis
- 2. 分布式与微服务: 微服务架构设计/治理、服务网格 (Istio)、分布式事务 (TCC/Saga)、分布式锁 (Redis/ZK)、高并发架构 (限流/熔断/异步)、API 网关
- 3. 云原生与 DevOps: Docker, Kubernetes (部署、Pod 调度、HPA、Ingress), Istio (灰度发布、流量治理), CI/CD (GitLab CI/Jenkins), Prometheus/Grafana, ELK/EFK

数据存储与处理:

- 1. SQL: MySQL (索引优化、执行计划、分库分表-ShardingSphere、亿级数据优化)
- 2. NoSQL: Redis (集群、分布式锁、缓存穿透/击穿/雪崩方案), Elasticsearch (搜索优化、聚合分析)
- 3. 时序数据库: InfluxDB (应用经验)
- 4. 大数据: Flink (流处理), Spark SQL (项目应用)

AI/大模型应用

- 1. 垂直领域知识库智能体设计与构建 (工业互联网/钢铁行业)
- 2. 大模型本地化部署与优化 (DeepSeek-V3/R1, Qwen 等)
- 3. RAG (检索增强生成) 技术应用与优化
- 4. 行业知识图谱构建与应用
- 5. 智能体应用平台搭建 (Chatbox, Ragflow, OpenWebUI, Dify)

其他技术

- 1. 消息中间件: Kafka, MQTT
- 2. 前端技术 (了解): Vue (项目应用), Swing (历史项目)
- 3. 其他: 设计模式 (工厂/代理/责任链等落地实践), Linux, Git, Maven

项目经历

项目一 设备故障智能体构建+AI 问答+仪表大模型

● 开发环境: docker+dify+GPUstack+deepseek-v3+deepseek-R1+mysql

● 项目描述:

将在设备运维工作中,首钢京唐公司应用 EQMS 平台已经积累了点检、维修等过程中的海量数据以及检维修标准、故障报告书等大量高价值数据,但相关信息与数据并未完全发挥 其使用价值,未能充分赋能设备管理业务。这些宝贵的设备故障数据、处理方式和专家经验等知识资源往往分散在不同的文档记录和技术专家头脑中,难以被充分挖掘和有效利用。

● 责任描述:

- 1. 负责搭建本地大模型基于 mac 部署的 deepseek-v3 和 deepseek-R1
- 2. 通过已经结构化的数据开发设备故障大模型
- 3. 构建 AI 问答智能体
- 4. 构建仪表大模型知识库

● 技术描述:

- 1. 负责技术架构的搭建
- 2. 负责梳理客户的需求
- 3. 负责开发设备故障大模型智能体+AI 问答+仪表大模型
- 4. 负责测试模型的 bug

● 效果:

- 1. 知识回答准确率 98%以上
- 2. 知识回答反应大概秒反应
- 3. 解决了企业内知识未完全发挥其价值
- 4. 为企业节省了百万级成本。有效的及时处理相应设备故障

项目二 数据治理

- 开发环境: dataphin+hive+帆软报表
- 项目描述:

基于阿里的数据中台 dataphin 为首钢实现质量、人员域、双碳域的数据治理,设计并实施 ODS/DWD/ADS 分层模型,有效解决多源异构数据整合问题,为上层分析应用提供高质量数据支撑。

● 技术描述:

- 1. 负责工厂内制造管理系统、炼钢 PES、能源管理系统等 20 多个系统数据进行治理
- 2. 负责开发 ODS/DWD/ADS 各个数据治理模型
- 3. 负责开发实现算法写入功能。

● 效果:

- 1. 实现厂内数据源进行异构,统一数据标准,构建数据资产
- 2. 实现 IT 数据存储量 15T
- 3. 通过数据源的异构避免了重复开发系统,调用接口。
- 4. 有效价值千万级

项目三 构建 OT 数据的边缘端

- 开发环境: springboot+mqtt+nginx+flink
- 项目描述:

主要是设备工况、运行状态、环境参数等,以时序数据为主,数据量大,采集频率高。分布在 plc、wodervare 中。实现首钢现场工况数据 OT 数据采集与标准模型建设。实现设备预警。设备问题的提前感知。

● 责任描述:

- 1. 负责搭建边缘平台的整体框架
- 2. 负责数据的接收工作.
- 3. 负责构建数据的存储、展示。
- 4. 负责开发实现算法写入功能。

● 技术描述:

- 1. 通过 mqtt 数据的接收
- 2.负责实现数据存入 influxdb 中
- 3.负责实现通过功能实现数据的过滤。

● 效果:

1. 实现工况数据的实时接入。实现数据可以毫秒内进行传送

- 2. 实现数据存储量 20T
- 3. 通过时间戳和数据边界为构建数据预警实现有限价值。
- 4. 实现数据压缩,保证数据占用较少的空间
- 5. 是企业实现构建云-边-端一体化必要一环

项目四 设备智能运维平台

● 开发环境: idea+maven+git

● 软件架构: spingcloud+springboot+jenkins+redis+kafka+zookeeper+elasticsearch+k8s

● 项目描述:

工业物联网平台是在设施自动化、智能化管理需求不断提高的情况下,以"一体化服务平台+积木式应用模块"的应用架构和"专业化运营+市场化服务"的管理体系为核心方式,建立的专业物联网开放平台,帮助企业利用生产线上的仪表,细致地跟踪和分析其过程,快速简要的掌握大量材料情况,从而预测性维护功能在出现严重问题之前就能解决问题,为企业节省运营成本。

● 责任描述:

- 1. 负责设备智能运维平台设备架构的搭建
- 2. 负责设备模型的开发
- 3. 负责设备管理的开发

● 技术描述:

- 1. 负责项目前期的搭建
- 2. 构建技术架构
- 3. 负责数据的传输的开发
- 4. 负责梳理业务逻辑
- 5. 负责设备管理的开发

● 效果:

- 1. 管理客户端实现了各个现场边缘端设备、点位进行异构
- 2. 可以方便管理起现场所有系统。统一登入进口、统一设备管理端,统一报警服务端
- 3. 对接系统 20 个。可以毫无感知的进行登录外围系统
- 4. 接入报警几万条,有效的解决现场报警管理问题。

项目五 补丁管理工具

● 开发环境: idea+maven+git

● 软件架构: spring+mybatis+springboot+swing

● 项目描述:

1.背景:新增补丁数越来越多。在排查客户是否打了某个补丁难度复杂。

2.作用:扫描客户端的是否有补丁漏打情况。并生成可视化报告,然后通过补丁管理系统下载项目中缺少的补丁。

3.价值:补丁扫描工具将大大减少运维人员的排查补丁时间,提供其工作效率。使 NCCould 项目真正智能化。效率化。

● 责任描述:

- 1. 负责工具的需求分析
- 2. 负责工具逻辑开发
- 3. 负责工具的前端展示

● 技术描述:

- 1.参与前期需求分析.主要处理补丁的状态
- 2.采用 springboot 单体架构
- 3.采用 swing 进行开发前端页面
- 4.处理配置文件(以后有系统更改或者报错后不需要进行修改代码)

● 效果:

- 1. 有效的解决管理补丁版本太多, 杂乱等问题
- 2. 方便解决现场排查问题,效率提升95%
- 3. 为公司节省了几百万的人力成本。

项目六 补丁管理平台

● 开发环境: idea+maven+git+orcale

● **软件架构:** spring+mybatis+springboot+vue

● 项目描述:

- 1.规范补丁上传标准,补丁管理系统进行统一的版本管理,进行版本迭代
- 2.补丁管理系统的集中管理
- 3.提供各个版本的补丁包的下载
- 4.生成安全补丁扫描散列文件

● 责任描述:

- 1.负责补丁的上传操作(补丁的格式为 zip 文件)
- 2.负责补丁的解析并且验证
- 3.从数据库中抽出补丁生成补丁散列文件
- 4.补丁管理平台用户的权限管理功能

● 技术描述:

1.参与前期需求分析,业务模块划分

- 2.采用 springboot 单体架构
- 3.通过慢查询对线上项目进行优化
- 4.定时任务处理日间的补丁上传.

项目七 哈尔滨银行统一黑名单监测系统

● 开发环境: idea+maven+git+db2+webshere

● 软件架构: spring+mybatis+springboot

● 项目描述:

1.随着各国政府反恐意识和对银行监管的加强,越来越多的银行需要对黑名单客户和交易进行拦截和 报告。

- 2.国家反洗钱法的颁布,使金融行业需加强黑名单的监控。
- 3.国际业务上的需要,一些涉及黑名单的汇款在国外银行会被拒绝,可能会给国内银行造成损失。
- 4.国内监管或重要部门银监会、外交部等对银行有黑名单监控的要求,银行经常会收到这些部门下发的需监控的可疑人员名单。

与国内银行有代理行关系的国外银行,要求国内银行对业务要有黑名单监控。

5.人行三号令监管需求。

● 责任描述:

- 1.负责项目前期系统的设计开发
- 2.负责批量数据的跑批功能
- 3.负责开发解析数据批量入库功能
- 4.负责线上系统性能调优
- 5.负责业务后端模块化划分和模块开发及后续的维护工作
- 6.负责系统高并发场景的优化

● 技术描述:

- 1.参与前期需求分析,业务模块划分
- 2.采用 springboot 分布式架构,使项目模块化
- 3. 通过慢查询对线上项目进行优化
- 4.对项目需求进行并发编程
- 5.对 jvm 参数优化

项目八 哈尔滨柜面系统

● 开发环境: idea+maven+git+db2+webshere

● **软件架构**: spring+mybatis

● 项目描述:

核心业务系统:业务功能包括:总账管理、卡系统管理、客户信息管理、额度控管、存款、贷款、资金业务、国际结算、支付结算、对外接口等。

● 责任描述:

- 1.负责项目前期系统的设计开发
- 2.负责哈行前端系统存款业务的动能开发包括对公存款及对私存款功能的需求分析及需求开发
- 3.设计交易个人存款开户,个人存款存入,支取,部提销户;
- 4.对公存款开户,销户,部提,支取等;综合签约;
- 5.大额存单业务开发,无纸化功能开发及对公预填单功能开发,
- 6.新柜面上线后负责解决生产问题及优化新需求,开发新需求

● 技术描述:

- 1.解决日常工作中的 bug.
- 2.对数据进行优化,提高页面的响应速度
- 3.解决生产问题.内存溢出等

项目九 中国联通新零售

- 开发环境: idea+maven+git+mysql+tomcat
- 软件架构: spring+mybatis+ springsecurity+cas+ SpringCloud+springboot
- **项目描述**: 本项目是联通公司实现线上线下融合,同时抓住同京东阿里等互联网企业合作的机会,盘活 实体渠道、维系老用户、发展新用户构建全新的"新零售"的 IT 生态系统;并遵循分布式,服务 化的架构要求,其最终目的就是,为了提高零售的流转效率;最为重要的是资源管理流程,包括资源的统一采购,统一库存,统一调拨和多样化资源管理;各个中心统一使用 HSF 分布式框架进 行开发,通过微服务进行服务注册和不同系统之间的服务调用;并且为确保数据交流的安全性要进行校验之外还要进行和能力平台定制的规范一致才能和外围系统进行服务之间的调用

● 责任描述:

- 1.负责项目前期系统的设计开发
- 2.通过 cas 负责项目的登录页面的开发
- 3.配置 kafaka 消息中间件对项目架构进行进一步解耦
- 4.负责线上系统性能调优
- 5.负责业务后端模块化划分和模块开发及后续的维护工作
- 6.负责系统高并发场景的优化

● 技术描述:

1.参与前期需求分析,业务模块划分

- 2.采用 SpringCloud 分布式架构,使项目模块化
- 3.通过慢查询对线上项目进行优化
- 4.采用 redis 对项目热点信息进行缓存
- 5.对项目需求进行并发编程
- 6.对 jvm 参数优化

自我评价

资深 JavaEE 架构师/高级开发工程师,拥有 8 年大型分布式系统、微服务架构及云原生平台开发经验。在阿里云期间主导智能运维平台与数据中台建设,精通 Spring Cloud Alibaba、Kubernetes、Istio 及高并发架构设计。核心优势在于 AI 与大模型落地应用,成功领导基于 DeepSeek 的钢铁行业垂直知识库智能体项目,具备从模型选型、RAG 框架设计到私有化部署的全栈能力。同时深耕 MySQL/Redis/ES 性能优化及数据治理(Dataphin)。追求技术卓越,善于解决复杂问题,致力于通过技术创新驱动业务价值。